---
title: "<center> Kumaraswamy Marshall-Olkin Exponential Distribution </center>"
author:
- Mestrado em Bioestatística (UEM)
- Aluno João Matheus Slujala Krüger Taborda Hneda 
- Prof. Dr. Josmar Mazucheli
#geometry: margin=2cm
#geometry: "left=3cm,right=3cm,top=2cm,bottom=2cm"
geometry: "left=1.1cm,right=1.1cm,top=1.75cm,bottom=1.75cm"
header-includes:
    - \usepackage{fancyhdr}
always_allow_html: true
output:
  html_document:                    # Classe de documento.
    # default, cerulean, journal, flatly, readable, spacelab, united, cosmo, lumen, paper, sandstone, simplex, yeti
    # "default", "tango", "pygments", "kate",  "monochrome", "espresso", "zenburn", "haddock", "textmate"
    toc: true                       # Exibir sumário.
    toc_depth: 4                    # Profundidade do sumário.
    toc_float:                      # Sumário flutuante na borda.
      collapsed: true              # Serve para indicar se os "subcapítulos" aparecem sozinhos
      smooth_scroll: true
    number_sections: true           # Se??es numeradas.
    theme: lumen
    highlight: default                # Cores para o destaque de c?digo.
    fig_width: 7                    # Lagura das figuras.
    fig_height: 6                   # Altura das figuras.
    fig_caption: true               # Exibica??o de legenda.
    code_folding:              # Esconder/exibir bloco de c?digo.
    keep_md: true                   # Manter o arquivo md.
  pdf_document:
    #includes:
    #  before_body: comentarioslista.tex # Comentarios iniciais lista do professor
    fig_caption: yes
    toc: yes
    toc_depth: 5
    keep_tex: yes
    number_sections: no
#toc-title: Sumário
---

\newpage


```{r, global_options, include=FALSE}
#install.packages("formatR") # (to wrap the lines of code blocks)
knitr::opts_chunk$set(echo = TRUE#,tidy.opts = list(width.cutoff = 80), tidy = FALSE # (to wrap the lines of code blocks)
                      )
```

# Especificações

Encontrar alguma distribuição de probabilidade nova (pelo menos 2 parâmetros) e:

- escrever quem fez, onde usou, como usou, propriedades
- implementar as funções d, p, q r
- fazer figuras
- realizar estudo de simulação (estimação máxima verossimilhança)
– variar tamanho da amostra e ver como as estimativas mudam, viés, rmse


# Escrever quem fez, onde usou, como usou, propriedades

# Implementar as funções d, p, q, r


```{r dKwMOE na mão}
remove(list=ls())
# f(x)
dkwmoe <- function(x,a=1, b=1, pkwmoe, lambda)
    
{
    expmenoslambdax <- exp(-lambda * x)
    dKwMOE_p1 <- (a*b*lambda*(1-pkwmoe)*expmenoslambdax*(1-expmenoslambdax)^(a-1)) / ((1-pkwmoe*expmenoslambdax)^(a+1))
    dKwMOE_p2 <- (1 - ((1 - expmenoslambdax)/(1 - pkwmoe*expmenoslambdax))^a )^(b-1)
    dKwMOE_p1 * dKwMOE_p2
}


dkwmoe_curve <- function(a, b, pkwmoe, lambda,
                         col="blue",lwd=2,xlab="x",ylab="f(x)",xlim = c(-1.8, 10), ylim = c(0, 10),add=FALSE) {
    curve(
        dkwmoe(
            x,
            a = a,
            b = b,
            pkwmoe = pkwmoe,
            lambda = lambda
        ),
        col = col, # cor
        #lty=1, # tipo
        lwd = lwd, # tamanho
        xlab = xlab,
        ylab = ylab,
        xlim = xlim,
        ylim = ylim,
        add = add
    )
    
}

params <- list(a=c(1,1,1,1),
               b=c(1,1,1,1),
               pkwmoe=c(-0.75,-0.25,0.25,0.75),
               lambda=c(5,5,5,5),
               col=c("blue","red","black","gray"))

dkwmoe_curve(a = params$a[1],  b = params$b[1], pkwmoe = params$pkwmoe[1], lambda = params$lambda[1], col=params$col[1], add=FALSE)
dkwmoe_curve(a = params$a[2],  b = params$b[2], pkwmoe = params$pkwmoe[2], lambda = params$lambda[2], col=params$col[2], add=TRUE)
dkwmoe_curve(a = params$a[3],  b = params$b[3], pkwmoe = params$pkwmoe[3], lambda = params$lambda[3], col=params$col[3], add=TRUE)
dkwmoe_curve(a = params$a[4],  b = params$b[4], pkwmoe = params$pkwmoe[4], lambda = params$lambda[4], col=params$col[4], add=TRUE)
legend(
    "topright",
    legend = c(
        paste0("p = ",params$pkwmoe[1],", lambda = ",params$lambda[1]),
        paste0("p = ",params$pkwmoe[2],", lambda = ",params$lambda[2]),
        paste0("p = ",params$pkwmoe[3],", lambda = ",params$lambda[3]),
        paste0("p = ",params$pkwmoe[4],", lambda = ",params$lambda[4])
    ),
    lty = 1,
    lwd = 2,
    col = params$col
)

params <- list(a=c(1,1,1,1),
               b=c(1,1,1,1),
               pkwmoe=c(-30,-15,-10,-2),
               lambda=c(5,5,5,5),
               col=c("blue","red","black","gray"))

dkwmoe_curve(a = params$a[1],  b = params$b[1], pkwmoe = params$pkwmoe[1], lambda = params$lambda[1], col=params$col[1], add=FALSE)
dkwmoe_curve(a = params$a[2],  b = params$b[2], pkwmoe = params$pkwmoe[2], lambda = params$lambda[2], col=params$col[2], add=TRUE)
dkwmoe_curve(a = params$a[3],  b = params$b[3], pkwmoe = params$pkwmoe[3], lambda = params$lambda[3], col=params$col[3], add=TRUE)
dkwmoe_curve(a = params$a[4],  b = params$b[4], pkwmoe = params$pkwmoe[4], lambda = params$lambda[4], col=params$col[4], add=TRUE)
legend(
    "topright",
    legend = c(
        paste0("p = ",params$pkwmoe[1],", lambda = ",params$lambda[1]),
        paste0("p = ",params$pkwmoe[2],", lambda = ",params$lambda[2]),
        paste0("p = ",params$pkwmoe[3],", lambda = ",params$lambda[3]),
        paste0("p = ",params$pkwmoe[4],", lambda = ",params$lambda[4])
    ),
    lty = 1,
    lwd = 2,
    col = params$col
)


#++++++++++++++++++++++++++++++++++++++++++++++++++++++++++++++++++++++++++++++++++++++++++++++++++++++++++++


params <- list(a=c(1,1,1,1),
               b=c(1,1,1,1),
               pkwmoe=c(0,0,0,0),
               lambda=c(0.5,1,1.5,5),
               col=c("blue","red","black","gray"))

dkwmoe_curve(a = params$a[1],  b = params$b[1], pkwmoe = params$pkwmoe[1], lambda = params$lambda[1], col=params$col[1], add=FALSE)
dkwmoe_curve(a = params$a[2],  b = params$b[2], pkwmoe = params$pkwmoe[2], lambda = params$lambda[2], col=params$col[2], add=TRUE)
dkwmoe_curve(a = params$a[3],  b = params$b[3], pkwmoe = params$pkwmoe[3], lambda = params$lambda[3], col=params$col[3], add=TRUE)
dkwmoe_curve(a = params$a[4],  b = params$b[4], pkwmoe = params$pkwmoe[4], lambda = params$lambda[4], col=params$col[4], add=TRUE)

legend(
    "topright",
    legend = c(
        paste0("p = ",params$pkwmoe[1],", lambda = ",params$lambda[1]),
        paste0("p = ",params$pkwmoe[2],", lambda = ",params$lambda[2]),
        paste0("p = ",params$pkwmoe[3],", lambda = ",params$lambda[3]),
        paste0("p = ",params$pkwmoe[4],", lambda = ",params$lambda[4])
    ),
    lty = 1,
    lwd = 2,
    col = params$col
)



```


```{r dKwMOE na mão, echo=FALSE, eval=FALSE}
# legend(
#     "topright",
#     legend = c(
#         paste0("a = ",params$a[1],",  b = ",params$b[1],", lambda = ",params$lambda[1]),
#         paste0("a = ",params$a[2],",  b = ",params$b[2],", lambda = ",params$lambda[2]),
#         paste0("a = ",params$a[3],",  b = ",params$b[3],", lambda = ",params$lambda[3]),
#         paste0("a = ",params$a[4],",  b = ",params$b[4],", lambda = ",params$lambda[4])
#     ),
#     lty = 1,
#     lwd = 2,
#     col = params$col,
# )

```

```{r dKwMOE na mão, echo=FALSE, eval=FALSE}
remove(list=ls())
# f(x)
dkwmoe <- function(x,a, b, pkwmoe, lambda)
    
{
    expmenoslambdax <- exp(-lambda * x)
    dKwMOE_p1 <- (a*b*lambda*(1-pkwmoe)*expmenoslambdax*(1-expmenoslambdax)^(a-1)) / ((1-pkwmoe*expmenoslambdax)^(a+1))
    dKwMOE_p2 <- (1 - ((1 - expmenoslambdax)/(1 - pkwmoe*expmenoslambdax))^a )^(b-1)
    dKwMOE_p1 * dKwMOE_p2
}


dkwmoe_curve <- function(a, b, pkwmoe, lambda,
                         col="blue",lwd=2,xlab="x",ylab="f(x)",xlim = c(0, 1.8), ylim = c(0, 10),add=FALSE) {
    curve(
        dkwmoe(
            x,
            a = a,
            b = b,
            pkwmoe = pkwmoe,
            lambda = lambda
        ),
        col = col, # cor
        #lty=1, # tipo
        lwd = lwd, # tamanho
        xlab = xlab,
        ylab = ylab,
        xlim = xlim,
        ylim = ylim,
        add = add
    )
    
}


params <- list(a=c(1,1,1,1),
               b=c(1,1,1,1),
               pkwmoe=c(-5,-0.5,0.5,0.9),
               lambda=c(1,2.5,4,6),
               col=c("blue","red","black","gray"))

dkwmoe_curve(a = params$a[1],  b = params$b[1], pkwmoe = params$pkwmoe[1], lambda = params$lambda[1], col=params$col[1], add=FALSE)
dkwmoe_curve(a = params$a[2],  b = params$b[2], pkwmoe = params$pkwmoe[2], lambda = params$lambda[2], col=params$col[2], add=TRUE)
dkwmoe_curve(a = params$a[3],  b = params$b[3], pkwmoe = params$pkwmoe[3], lambda = params$lambda[3], col=params$col[3], add=TRUE)
dkwmoe_curve(a = params$a[4],  b = params$b[4], pkwmoe = params$pkwmoe[4], lambda = params$lambda[4], col=params$col[4], add=TRUE)
legend(
    "topright",
    legend = c(
        paste0("a = ",params$a[1],",  b = ",params$b[1],", lambda = ",params$lambda[1],"    p = ",params$pkwmoe[1]),
        paste0("a = ",params$a[2],",  b = ",params$b[2],", lambda = ",params$lambda[2],"    p = ",params$pkwmoe[2]),
        paste0("a = ",params$a[3],",  b = ",params$b[3],", lambda = ",params$lambda[3],"    p = ",params$pkwmoe[3]),
        paste0("a = ",params$a[4],",  b = ",params$b[4],", lambda = ",params$lambda[4],"    p = ",params$pkwmoe[4])
    ),
    lty = 1,
    lwd = 2,
    col = params$col,
)

```

```{r echo=FALSE, eval=FALSE}
dkwmoe_curve(a = params$a[1],  b = params$b[1], pkwmoe = params$pkwmoe[1], lambda = params$lambda[1], col=params$col[1], add=FALSE)
dkwmoe_curve(a = params$a[2],  b = params$b[2], pkwmoe = params$pkwmoe[2], lambda = params$lambda[2], col=params$col[2], add=TRUE)
dkwmoe_curve(a = params$a[3],  b = params$b[3], pkwmoe = params$pkwmoe[3], lambda = params$lambda[3], col=params$col[3], add=TRUE)
dkwmoe_curve(a = params$a[4],  b = params$b[4], pkwmoe = params$pkwmoe[4], lambda = params$lambda[4], col=params$col[4], add=TRUE)
legend(
    "topright",
    legend = c(
        paste0("a = ",params$a[1],",  b = ",params$b[1],", lambda = ",params$lambda[1],"    p = ",params$p[1]),
        paste0("a = ",params$a[2],",  b = ",params$b[2],", lambda = ",params$lambda[2],"    p = ",params$p[2]),
        paste0("a = ",params$a[3],",  b = ",params$b[3],", lambda = ",params$lambda[3],"    p = ",params$p[3]),
        paste0("a = ",params$a[4],",  b = ",params$b[4],", lambda = ",params$lambda[4],"    p = ",params$p[4])
    ),
    lty = 1,
    lwd = 2,
    col = params$col,
)

```



```{r dKwMOE com exp, fig.align='center', echo=FALSE, eval=FALSE}
# f(x)
dkwmoe <- function(x,a, b, pkwmoe=0, lambda)
{
    dexp <- dexp(x=x,rate=lambda)
    pexp <- pexp(q=x,rate=lambda)

    dKwMOE_p1 <- (a*b*(1-pkwmoe)*dexp*(pexp^(a-1))) / ((1-pkwmoe*(1-pexp))^(a+1))
    dKwMOE_p2 <- (1 - ((pexp)/(1 - pkwmoe*(1-pexp)))^a )^(b-1)
    dKwMOE_p1 * dKwMOE_p2
}

dkwmoe_curve <- function(a, b, pkwmoe, lambda,
                         col="blue",lwd=2,xlab="x",ylab="f(x)",xlim = c(0, 1.8), ylim = c(0, 10),add=FALSE) {
    curve(
        dkwmoe(
            x,
            a = a,
            b = b,
            pkwmoe = pkwmoe,
            lambda = lambda
        ),
        col = col, # cor
        #lty=1, # tipo
        lwd = lwd, # tamanho
        xlab = xlab,
        ylab = ylab,
        xlim = xlim,
        ylim = ylim,
        add = add
    )
    
}


params <- list(a=c(12.0,10.0,0.5,15.0),
               b=c(5.0,2.0,2.5,10.0),
               pkwmoe=c(0.5,0.5,0.2,0.1),
               lambda=c(2.5,2.5,2.5,2.5),
               col=c("blue","red","black","gray"))

dkwmoe_curve(a = params$a[1],  b = params$b[1], pkwmoe = params$pkwmoe[1], lambda = params$lambda[1], col=params$col[1], add=FALSE)
dkwmoe_curve(a = params$a[2],  b = params$b[2], pkwmoe = params$pkwmoe[2], lambda = params$lambda[2], col=params$col[2], add=TRUE)
dkwmoe_curve(a = params$a[3],  b = params$b[3], pkwmoe = params$pkwmoe[3], lambda = params$lambda[3], col=params$col[3], add=TRUE)
dkwmoe_curve(a = params$a[4],  b = params$b[4], pkwmoe = params$pkwmoe[4], lambda = params$lambda[4], col=params$col[4], add=TRUE)
legend(
    "topright",
    legend = c(
        paste0("a = ",params$a[1],",  b = ",params$b[1],"    pkwmoe = ",params$pkwmoe[1],", lambda = ",params$lambda[1]),
        paste0("a = ",params$a[2],",  b = ",params$b[2],"    pkwmoe = ",params$pkwmoe[2],", lambda = ",params$lambda[2]),
        paste0("a = ",params$a[3],",  b = ",params$b[3],"    pkwmoe = ",params$pkwmoe[3],", lambda = ",params$lambda[3]),
        paste0("a = ",params$a[4],",  b = ",params$b[4],"    pkwmoe = ",params$pkwmoe[4],", lambda = ",params$lambda[4])
    ),
    lty = 1,
    lwd = 2,
    col = params$col,
)
```

```{r pKwMOE na mão}
# F(x)
pkwmoe <- function(x, a, b, pkwmoe = 0, lambda)
{
    expmenoslambdax <- exp(-lambda * x)
    1 - (1-((1-expmenoslambdax)/(1-pkwmoe*expmenoslambdax))^a)^b
}


pkwmoe_curve <- function(x,a, b, pkwmoe = 0, lambda,
                         col="blue",lwd=2,xlab="x",ylab="F(x)",xlim = c(0, 1.8), ylim = c(0, 1.1),add=FALSE) {
    curve(
        pkwmoe(
            x,
            a = a,
            b = b,
            pkwmoe = pkwmoe,
            lambda = lambda
        ),
        col = col, # cor
        #lty=1, # tipo
        lwd = lwd, # tamanho
        xlab = xlab,
        ylab = ylab,
        xlim = xlim,
        ylim = ylim,
        add = add
    )
    
}


params <- list(a=c(12.0,10.0,0.5,15.0),
               b=c(5.0,2.0,2.5,10.0),
               pkwmoe=c(0,0,0,0),
               lambda=c(2.5,2.5,2.5,2.5),
               col=c("blue","red","black","gray"))

pkwmoe_curve(a = params$a[1],  b = params$b[1], pkwmoe = params$pkwmoe[1], lambda = params$lambda[1], col=params$col[1], add=FALSE)
pkwmoe_curve(a = params$a[2],  b = params$b[2], pkwmoe = params$pkwmoe[2], lambda = params$lambda[2], col=params$col[2], add=TRUE)
pkwmoe_curve(a = params$a[3],  b = params$b[3], pkwmoe = params$pkwmoe[3], lambda = params$lambda[3], col=params$col[3], add=TRUE)
pkwmoe_curve(a = params$a[4],  b = params$b[4], pkwmoe = params$pkwmoe[4], lambda = params$lambda[4], col=params$col[4], add=TRUE)
legend(
    "bottomright",
    legend = c(
        paste0("a = ",params$a[1],",  b = ",params$b[1],", lambda = ",params$lambda[1]),
        paste0("a = ",params$a[2],",  b = ",params$b[2],", lambda = ",params$lambda[2]),
        paste0("a = ",params$a[3],",  b = ",params$b[3],", lambda = ",params$lambda[3]),
        paste0("a = ",params$a[4],",  b = ",params$b[4],", lambda = ",params$lambda[4])
    ),
    lty = 1,
    lwd = 2,
    col = params$col,
)
abline(h=1,lty=2)
abline(h=0.5,lty=2)
```

```{r pKwMOE com exp, fig.align='center', echo=FALSE, eval=FALSE}
# F(x)

pkwmoe <- function(q, a, b, pkwmoe, lambda)
{
    pexp <- pexp(q=q,rate=lambda)

    1 - (1-(pexp/(1-pkwmoe*(1-pexp)))^a)^b
}

pkwmoe_curve <- function(x,a, b, pkwmoe, lambda,
                         col="blue",lwd=2,xlab="x",ylab="F(x)",xlim = c(0, 1.8), ylim = c(0, 1.1),add=FALSE) {
    curve(
        pkwmoe(
            q = x,
            a = a,
            b = b,
            pkwmoe = pkwmoe,
            lambda = lambda
        ),
        col = col, # cor
        #lty=1, # tipo
        lwd = lwd, # tamanho
        xlab = xlab,
        ylab = ylab,
        xlim = xlim,
        ylim = ylim,
        add = add
    )
    
}


params <- list(a=c(12.0,10.0,0.5,15.0),
               b=c(5.0,2.0,2.5,10.0),
               pkwmoe=c(0.5,0.5,0.2,0.1),
               lambda=c(2.5,2.5,2.5,2.5),
               col=c("blue","red","black","gray"))

pkwmoe_curve(a = params$a[1],  b = params$b[1], pkwmoe = params$pkwmoe[1], lambda = params$lambda[1], col=params$col[1], add=FALSE)
pkwmoe_curve(a = params$a[2],  b = params$b[2], pkwmoe = params$pkwmoe[2], lambda = params$lambda[2], col=params$col[2], add=TRUE)
pkwmoe_curve(a = params$a[3],  b = params$b[3], pkwmoe = params$pkwmoe[3], lambda = params$lambda[3], col=params$col[3], add=TRUE)
pkwmoe_curve(a = params$a[4],  b = params$b[4], pkwmoe = params$pkwmoe[4], lambda = params$lambda[4], col=params$col[4], add=TRUE)
legend(
    "bottomright",
    legend = c(
        paste0("a = ",params$a[1],",  b = ",params$b[1],"    pkwmoe = ",params$pkwmoe[1],", lambda = ",params$lambda[1]),
        paste0("a = ",params$a[2],",  b = ",params$b[2],"    pkwmoe = ",params$pkwmoe[2],", lambda = ",params$lambda[2]),
        paste0("a = ",params$a[3],",  b = ",params$b[3],"    pkwmoe = ",params$pkwmoe[3],", lambda = ",params$lambda[3]),
        paste0("a = ",params$a[4],",  b = ",params$b[4],"    pkwmoe = ",params$pkwmoep[4],", lambda = ",params$lambda[4])
    ),
    lty = 1,
    lwd = 2,
    col = params$col,
)
abline(h=1,lty=2)
abline(h=0.5,lty=2)

```

```{r qKwMOE na mão, fig.align='center'}

qkwmoe <- function(p, a, b, pkwmoe = 0, lambda)
{
    num <- 1 - pkwmoe * ( (1 - ((1-p)^(1/b)) )^(1/a) )
    den <- 1 - ( (1 - ((1-p)^(1/b)) )^(1/a) )
    
    x_q <- (1/lambda) * log(num/den)
    x_q
}

qkwmoe_curve <- function(x,a, b, pkwmoe, lambda,
                         col="blue",lwd=2,xlab="q",ylab = "x_q",xlim = c(0, 1.05), ylim = c(0, 2),add=FALSE) {
    curve(
        qkwmoe(
            p=x,
            a = a,
            b = b,
            pkwmoe = pkwmoe,
            lambda = lambda
        ),
        col = col, # cor
        #lty=1, # tipo
        lwd = lwd, # tamanho
        xlab = xlab,
        ylab= latex2exp::TeX(sprintf(r'($%s$)', ylab)),
        xlim = xlim,
        ylim = ylim,
        add = add
    )
    
}



params <- list(a=c(12.0,10.0,0.5,15.0),
               b=c(5.0,2.0,2.5,10.0),
               pkwmoe=c(0,0,0,0),
               lambda=c(2.5,2.5,2.5,2.5),
               col=c("blue","red","black","gray"))

qkwmoe_curve(a = params$a[1],  b = params$b[1], pkwmoe = params$pkwmoe[1], lambda = params$lambda[1], col=params$col[1], add=FALSE)
qkwmoe_curve(a = params$a[2],  b = params$b[2], pkwmoe = params$pkwmoe[2], lambda = params$lambda[2], col=params$col[2], add=TRUE)
qkwmoe_curve(a = params$a[3],  b = params$b[3], pkwmoe = params$pkwmoe[3], lambda = params$lambda[3], col=params$col[3], add=TRUE)
qkwmoe_curve(a = params$a[4],  b = params$b[4], pkwmoe = params$pkwmoe[4], lambda = params$lambda[4], col=params$col[4], add=TRUE)
legend(
    "topleft",
    legend = c(
        paste0("a = ",params$a[1],",  b = ",params$b[1],", lambda = ",params$lambda[1]),
        paste0("a = ",params$a[2],",  b = ",params$b[2],", lambda = ",params$lambda[2]),
        paste0("a = ",params$a[3],",  b = ",params$b[3],", lambda = ",params$lambda[3]),
        paste0("a = ",params$a[4],",  b = ",params$b[4],", lambda = ",params$lambda[4])
    ),
    lty = 1,
    lwd = 2,
    col = params$col,
)

```

```{r rKwMOE na mão, fig.align='center'}
rkwmoe <- function(n, a, b, pkwmoe = 0, lambda)
{
    U <- runif(n)
    num <- 1 - pkwmoe * ( (1 - ((1-U)^(1/b)) )^(1/a) )
    den <- 1 - ( (1 - ((1-U)^(1/b)) )^(1/a) )
    
    x_q <- (1/lambda) * log(num/den)
    x_q
}

params <- list(a=c(12.0,10.0,0.5,15.0),
               b=c(5.0,2.0,2.5,10.0),
               pkwmoe=c(0,0,0,0),
               lambda=c(2.5,2.5,2.5,2.5))

rkwmoe(n=10,a = params$a[1],  b = params$b[1], pkwmoe = params$pkwmoe[1], lambda = params$lambda[1])
rkwmoe(n=10,a = params$a[2],  b = params$b[2], pkwmoe = params$pkwmoe[2], lambda = params$lambda[2])
rkwmoe(n=10,a = params$a[3],  b = params$b[3], pkwmoe = params$pkwmoe[3], lambda = params$lambda[3])
rkwmoe(n=10,a = params$a[4],  b = params$b[4], pkwmoe = params$pkwmoe[4], lambda = params$lambda[4])


x <- rkwmoe(
        n = 10000,
        a = params$a[1],
        b = params$b[1],
        pkwmoe = params$pkwmoe[1],
        lambda = params$lambda[1]
    )
hist(x, prob = T, ylim = c(0,2.5))
y <- seq(0.1, 100, 0.0001)
lines(
    y,
    dkwmoe(
        y,
        a = params$a[1],
        b = params$b[1],
        pkwmoe = params$pkwmoe[1],
        lambda = params$lambda[1]
    ),
    lwd = 2,
    col = "red"
)

```


# realizar estudo de simulação (estimação máxima verossimilhança)



```{r}
remove(list=ls())
dkwmoe <- function(x,a=1, b=1, pkwmoe, lambda)
{
    dexp <- dexp(x=x,rate=lambda)
    pexp <- pexp(q=x,rate=lambda)

    dKwMOE_p1 <- (a*b*(1-pkwmoe)*dexp*(pexp^(a-1))) / ((1-pkwmoe*(1-pexp))^(a+1))
    dKwMOE_p2 <- (1 - ((pexp)/(1 - pkwmoe*(1-pexp)))^a )^(b-1)
    dKwMOE <- dKwMOE_p1 * dKwMOE_p2
    dKwMOE
}
```


```{r echo=FALSE, eval=FALSE}
dkwmoe <- function(x,a=1, b=1, pkwmoe, lambda)

{
    expmenoslambdax <- exp(-lambda * x)
    dKwMOE_p1 <- (a*b*lambda*(1-pkwmoe)*expmenoslambdax*(1-expmenoslambdax)^(a-1)) / ((1-pkwmoe*expmenoslambdax)^(a+1))
    dKwMOE_p2 <- (1 - ((1 - expmenoslambdax)/(1 - pkwmoe*expmenoslambdax))^a )^(b-1)
    dKwMOE_p1 * dKwMOE_p2
}
```


```{r }
pkwmoe <- function(q, a=1, b=1, pkwmoe, lambda)
{
    pexp <- pexp(q=q,rate=lambda)

    1 - (1-(pexp/(1-pkwmoe*(1-pexp)))^a)^b
}
```


```{r echo=FALSE, eval=FALSE}
pkwmoe <- function(x, a=1, b=1, pkwmoe, lambda)
{
    expmenoslambdax <- exp(-lambda * x)
    1 - (1-((1-expmenoslambdax)/(1-pkwmoe*expmenoslambdax))^a)^b
}
```


```{r}
qkwmoe <- function(p, a=1, b=1, pkwmoe, lambda)
{
    num <- 1 - pkwmoe * ( (1 - ((1-p)^(1/b)) )^(1/a) )
    den <- 1 - ( (1 - ((1-p)^(1/b)) )^(1/a) )
    
    x_q <- (1/lambda) * log(num/den)
    x_q
}
```


```{r}
rkwmoe <- function(n, a=1, b=1, pkwmoe, lambda)
{
    U <- runif(n)
    num <- 1 - pkwmoe * ( (1 - ((1-U)^(1/b)) )^(1/a) )
    den <- 1 - ( (1 - ((1-U)^(1/b)) )^(1/a) )
    
    x_q <- (1/lambda) * log(num/den)
    x_q
}
```


```{r}
library(fitdistrplus)
B     <-  2000
n     <-  seq(20, 200, 30)
L     <-  length(n)
param <-  c(1, 1, 0.9, 6)
mle   <-  list()
mle   <-  matrix(ncol = 2, nrow = B)
vies  <-  rmse <- matrix(ncol = 2, nrow = L)


# dados     <-  rkwmoe(n[1], a = param[1], b = param[2], pkwmoe = param[3], lambda = param[4])
# mle[1,]   <-  fitdistrplus::fitdist(dados, distr = 'kwmoe', method = "mle",
#                 start = list(a = param[1], b = param[2], lambda = param[4]),
#                 fix.arg=list(pkwmoe=param[3]),
#                 lower=c(0.01,0.01,0.01),
#                 )$estimate


# dados     <-  rkwmoe(n[1], a = param[1], b = param[2], pkwmoe = param[3], lambda = param[4])
# #dados %>% hist()
# 
# set.seed(123)
# 
# dados <- c(23,261,87,7,120,14,62,47,225,71,246,21,42,20,5,
# 12,120,11,3, 14, 71,11,14,11,16, 90, 1,16,52,95)
# dados <- c(28,20,6,4,23,127,25,45,41,67,68,3,17,2,
# 105,98,55,68,15,3,42,45,7,20,34,9,6)
# 
# 
# mle   <-  fitdistrplus::fitdist(dados, distr = 'kwmoe', method = "mle",
#                 start = list(a = param[1], b = param[2], lambda = param[4]),
#                 fix.arg=list(pkwmoe=0)
#                 )$estimate
```

```{r}

# dados     <-  rkwmoe(n[1], a = param[1], b = param[2], pkwmoe = param[3], lambda = param[4])
# mle[i,]   <-  fitdistrplus::fitdist(dados, distr = 'kwmoe', method = "mle",
#                 start = list(pkwmoe = param[3],lambda = param[4]),
#                 fix.arg=list(a = param[1], b = param[2])#,
#                 #lower=c(0.01,0.01),
#                 )$estimate


for(j in 1:L)
{
  set.seed(123)
  for(i in 1:B)
    #print(i)
  {
    dados     <-  rkwmoe(n[j], a = param[1], b = param[2], pkwmoe = param[3], lambda = param[4])
    mle[i,]   <-  fitdistrplus::fitdist(dados, distr = 'kwmoe', method = "mle",
                    start = list(pkwmoe = param[3],lambda = param[4]),
                    fix.arg=list(a = param[1], b = param[2])#,
                    #lower=c(0.01,0.01),
                    )$estimate
  }
  aux         <-   mle - matrix(param[c(3,4)], ncol = 2, nrow = B, byrow = T)
  vies[j,]    <-   apply(aux, 2, mean, na.rm = T)
  rmse[j,]    <-   apply(aux ^  2, 2, mean, na.rm = T)
  cat(i, n[j], "\n")
}

```



```{r}
par(mfrow = c(2, 2))
plot(n, vies[,1], type = "b", pch = 15)
plot(n, rmse[,1], type = "b", pch = 15)
plot(n, vies[,2], type = "b", pch = 15)
plot(n, rmse[,2], type = "b", pch = 15)
```





```{r}
logLikFun <- function(param,x) {
a <- param[1]
b <- param[2]
pkwmoe <- param[3]
lambda <- param[4]

sum(log(dkwmoe(x, a=a, b=b, pkwmoe=pkwmoe, lambda=lambda)))
}

# logLikFun <- function(param,x) {
#     
#     a <- param[1]
#     b <- param[2]
#     pkwmoe <- param[3]
#     lambda <- param[4]
#     
#     length(x) * log(a*b*lambda*(1-pkwmoe)) - lambda * sum(x) + (a - 1) * sum(log(1-exp(-lambda*x) )) + (b-1) * sum(log( 1 - ( (1-exp(-lambda*x) ) / (1-pkwmoe*exp(-lambda*x) ) )^a )) - (a+1)*sum(log(1-pkwmoe*exp(-lambda*x)))
#     
# }

# mle2 <- maxLik(logLik = logLikFun, x=dados,start = c(a=param[1],b=param[2],pkwmoe=0,lambda=param[4]),
#               method="NR",fixed=3)$estimate[c(1,2,4)]
# mle2$estimate[c(1,2,4)]
# summary(mle)



for(j in 1:L)
{
  set.seed(123)
  for(i in 1)
    print(i)
  {
    dados     <-  rkwmoe(n[j], a = param[1], b = param[2], pkwmoe = param[3], lambda = param[4])
    mle[i,]   <-  maxLik(logLik = logLikFun, x=dados,start = c(a=param[1],b=param[2],pkwmoe=param[3],lambda=param[4]),
              method="BFGS",fixed=3)$estimate[c(1,2,4)]
  }
  aux         <-   mle - matrix(param[c(1,2,4)], ncol = 3, nrow = B, byrow = T)
  vies[j,]    <-   apply(aux, 2, mean, na.rm = T)
  rmse[j,]    <-   apply(aux ^  2, 2, mean, na.rm = T)
  cat(i, n[j], "\n")
}
```


```{r}
set.seed(123)
 x <- rnorm(100, mean = 1, sd = 2)
 
logLikFun <- function(param) {
mu <- param[1]
sigma <- param[2]
sum(dnorm(x, mean = mu, sd = sigma, log = TRUE))
}



mle <- maxLik(logLik = logLikFun, start = c(mu = 0, sigma = 1))
summary(mle)
```
```{r}
logLikGrad <- function(param) {
    mu <- param[1]
    sigma <- param[2]
    N <- length(x)
    logLikGradValues <- numeric(2)
    logLikGradValues[1] <- sum((x - mu) / sigma^2)
    logLikGradValues[2] <- -N / sigma + sum((x - mu)^2 / sigma^3)
    return(logLikGradValues)
}
mleGrad <- maxLik(logLik = logLikFun, grad = logLikGrad,
                  start = c(mu = 0, sigma = 1))
summary(mleGrad)
```


```{r}
set.seed(123)
dados <- c(115, 181, 255, 418, 441, 461, 516, 739, 743, 789, 807, 865, 924, 983, 1024, 1062,
       1063, 1165, 1191, 1222, 1222, 1251, 1277, 1290, 1357, 1369, 1408, 1455, 1478, 1549, 1578,
       1578, 1599, 1603, 1605, 1696, 1735, 1799, 1815, 1852)

logLikFun <- function(param,x) {
a <- param[1]
b <- param[2]
pkwmoe <- param[3]
lambda <- param[4]

sum(log(dkwmoe(x, a, b, pkwmoe, lambda)))
}

mle <- maxLik(logLik = logLikFun, x=dados,start = c(a=2,b=5,pkwmoe=-30,lambda=20),method="SANN")
mle
summary(mle)


```

```{r}
logLikFun <- function(param) {
    
    a <- param[1]
    b <- param[2]
    pkwmoe <- param[3]
    lambda <- param[4]
    
    40 * log(a*b*lambda*(1-pkwmoe)) - lambda * sum(x) + (a - 1) * sum(log(1-exp(-lambda*x) )) + (b-1) * sum(log( 1 - ( (1-exp(-lambda*x) ) / (1-pkwmoe*exp(-lambda*x) ) )^a )) - (a+1)*sum(log(1-pkwmoe*exp(-lambda*x)))
    
}

library(maxLik);
start <- c(2, 5,0,19)
m1 <- maxLik::maxLik(logLikFun, start=start,  fixed = 3, method="NR"#,#"SANN",
                    #control = list(iterlim = 10000)
                    )
m1
#summary(m1)

```

```{r}
x <- c(115, 181, 255, 418, 441, 461, 516, 739, 743, 789, 807, 865, 924, 983, 1024, 1062,
       1063, 1165, 1191, 1222, 1222, 1251, 1277, 1290, 1357, 1369, 1408, 1455, 1478, 1549, 1578,
       1578, 1599, 1603, 1605, 1696, 1735, 1799, 1815, 1852)

logLikGrad <- function(param) {
    a <- param[1]
    b <- param[2]
    pkwmoe <- param[3]
    lambda <- param[4]
    
    n <- length(x)
    logLikGradValues <- numeric(4)
    
    
    logLikGradValues[1] <- n/a + sum(log( (1-exp(-lambda*x))/(1-pkwmoe*exp(-lambda*x)) )) + (1-b) * sum ( ( ( (1-exp(-lambda*x))/(1-pkwmoe*exp(-lambda*x)) )^a)*log(( (1-exp(-lambda*x))/(1-pkwmoe*exp(-lambda*x)) ))/(1-( ( (1-exp(-lambda*x))/(1-pkwmoe*exp(-lambda*x)) )^a) ))
    
    logLikGradValues[2] <- n/b + sum(log(1- (((1-exp(-lambda*x))/(1-pkwmoe*exp(-lambda*x)))^a) ))
    
    logLikGradValues[3] <- (-n)/(n-pkwmoe) + (a+1) * sum((exp(-lambda*x))/(1-pkwmoe*exp(-lambda*x)) )
    
    logLikGradValues[4] <- n/lambda - sum(x) + (a-1) * sum( (x * exp(-lambda * x)) / (1 - exp(-lambda * x)) ) - pkwmoe * (a + 1) * sum( (x * exp(-lambda * x)) / (1 - pkwmoe * exp(-lambda * x)) ) + a * (1 - b) * (1 - pkwmoe) * sum ( (x * exp(-lambda * x) * ((1 - exp(-lambda * x) )^(a-1))) / ( (1 - pkwmoe * exp(-lambda * x)) * ( ((1 - pkwmoe * exp(-lambda * x)) ^ a) - ((1 - exp(-lambda * x))^a )  ) ) ) 
    
    return(logLikGradValues)
}
mleGrad <- maxLik(logLik = logLikFun, grad = logLikGrad,
                  start = c(a = 2, b=5, pkwmoe = -30, lambda = 19),
                  method="SANN")
mleGrad
summary(mleGrad)
```






```{r}
logLikGrad <- function(param) {
    mu <- param[1]
    sigma <- param[2]
    N <- length(x)
    logLikGradValues <- numeric(2)
    logLikGradValues[1] <- sum((x - mu) / sigma^2)
    logLikGradValues[2] <- -N / sigma + sum((x - mu)^2 / sigma^3)
    return(logLikGradValues)
}
mleGrad <- maxLik(logLik = logLikFun, grad = logLikGrad,
                  start = c(mu = 0, sigma = 1))
summary(mleGrad)
```


```{r}
ll(a = 5,
b = 5,
p = -15,
lambda = 0.2)
getOption("max.print")

est <- stats4::mle(minuslog=ll, start = list(
            a = 12,
            b = 5,
            p = 0.5,
            lambda = 2.5
        ))
summary(est)


est <-
    stats4::mle(
        ll,
        start = list(
            a = 5,
            b = 5,
            p = -30,
            lambda = 15
        ),
        lower = list(
            a = 0.0001,
            b = 0.0001,
            p = -Inf,
            lambda = 0.0001
        ),
        optim = stats::optim,
        method = "L-BFGS-B"
    )
```

```{r}
dados <- c(115, 181, 255, 418, 441, 461, 516, 739, 743, 789, 807, 865, 924, 983, 1024, 1062,
1063, 1165, 1191, 1222, 1222, 1251, 1277, 1290, 1357, 1369, 1408, 1455, 1478, 1549, 1578,
1578, 1599, 1603, 1605, 1696, 1735, 1799, 1815, 1852)

library(fitdistrplus)
mle <- fitdist(
    dados,
    distr = 'kwmoe',
    method = "mle",
    start = list(
        a = 1,
        b = 2,
        #pkwmoe = 0.5,
        lambda = 2.5
    ),
    fix.arg=list(pkwmoe=0)#,
    #lower=c(0.0001,0.0001,-1000,0.0001),
   # upper=c(1000,1000,0.99999,1000)
)
mle


```



```{r}
n <- 20
params <- list(a=c(0.1,1.5),
               b=c(0.1,1.5),
               pkwmoe=c(0.3,0.8),
               lambda=c(0.02,0.05))

(dados <- rkwmoe(
    n = n,
    a = params$a[1],
    b = params$b[1],
    pkwmoe = params$pkwmoe[1],
    lambda = params$lambda[1]
))

mle <- fitdistrplus::fitdist(
    dados,
    distr = 'kwmoe',
    method = "mle",
    start = list(
        a = params$a[1],
        b = params$b[1],
        pkwmoe = params$pkwmoe[1],
        lambda = params$lambda[1]
    ),
    lower=c(0.0001,0.0001,-1000,0.0001),
    upper=c(1000,1000,0.99999,1000)
)
mle
# plot(mle)
```


```{r}
library(fitdistrplus)
B     <-  2000
n     <-  seq(100, 200, 30)
L     <-  length(n)
param <-  c(params$a[1], params$b[1], params$pkwmoe[1], params$lambda[1])
mle   <-  list()
mle   <-  matrix(ncol = 4, nrow = B)
vies  <-  rmse <- matrix(ncol = 4, nrow = L)
for(j in 1:L)
{
  cat("j=",j," ")
  #set.seed(123)
  set.seed(123456)
  for(i in 1:B)
  {
    cat("i=",i, " ")
    dados     <-  rkwmoe(n[j], a = param[1], b = param[2], pkwmoe = param[3], lambda = param[4])
    mle[i, ]   <-  fitdistrplus::fitdist(
        dados,
        distr = 'kwmoe',
        method = "mge",
        start = list(
            a = param[1],
            b = param[2],
            pkwmoe = param[3],
            lambda = param[4]
        ),
        lower = c(0.0001, 0.0001, -Inf, 0.0001),
        upper = c(Inf, Inf, 0.99999, Inf)
    )$estimate
  }
  # aux         <-   mle - matrix(param, ncol = 4, nrow = B, byrow = T)
  # vies[j,]    <-   apply(aux, 2, mean, na.rm = T)
  # rmse[j,]    <-   apply(aux ^  2, 2, mean, na.rm = T)
  # cat(i, n[j], "\n")
}

# dados
# 
# x11();
# par(mfrow = c(2, 2))
# plot(n, vies[,1], type = "b", pch = 15)
# plot(n, rmse[,1], type = "b", pch = 15)
# plot(n, vies[,2], type = "b", pch = 15)
# plot(n, rmse[,2], type = "b", pch = 15)
```



```{r}
dados <- c(115, 181, 255, 418, 441, 461, 516, 739, 743, 789, 807, 865, 924, 983, 1024, 1062,
1063, 1165, 1191, 1222, 1222, 1251, 1277, 1290, 1357, 1369, 1408, 1455, 1478, 1549, 1578,
1578, 1599, 1603, 1605, 1696, 1735, 1799, 1815, 1852)

mle <- fitdistrplus::fitdist(
    dados,
    distr = 'kwmoe',
    method = "mle",
    start = list(
        a = param[1],
        b = param[2],
        pkwmoe = param[3],
        lambda = param[4]
    )
)

plot(mle)
```


```{r}
remove(list=ls())
dKwMOE <- function(x,a, b, pKwMOE, lambda)
{
    dexp <- dexp(x=x,rate=lambda)
    pexp <- pexp(q=x,rate=lambda)
    
    p1 <- (a*b*(1-pKwMOE)*dexp*(pexp^(a-1))) / ((1-pKwMOE*(1-pexp))^(a+1))
    p2 <- (1 - ((pexp)/(1 - pKwMOE*(1-pexp)))^a )^(b-1)
    p1 * p2
}


pKwMOE <- function(q, a, b, pKwMOE, lambda)
{
    pexp <- pexp(q=q,rate=lambda)
    1 - (1-(pexp/(1-pKwMOE*(1-pexp)))^a)^b
}

qKwMOE <- function(prob=0.5, a, b, pKwMOE, lambda)
{
    x_q <- (1/lambda)*log10( (1 - pKwMOE*(1-(1-prob)^(1/b))^(1/a) ) / (1 - (1-(1-prob)^(1/b))^(1/a)) )
    x_q
}

rKwMOE <- function(n, a, b, pKwMOE, lambda)
{
    U <- runif(n)
    x_q <- (1/lambda)*log10( (1 - pKwMOE*(1-(1-U)^(1/b))^(1/a) ) / (1 - (1-(1-U)^(1/b))^(1/a)) )
    x_q
}

params <- list(a=c(0.5,1.5),
               b=c(0.5,1.5),
               pKwMOE=c(0.3,0.8),
               lambda=c(0.005,0.05))

library(fitdistrplus)
B     <-  2000
n     <-  seq(20, 200, 30)
L     <-  length(n)
param <-  c(params$a[1], params$b[1], params$pKwMOE[1], params$lambda[1])
mle   <-  list()
mle   <-  matrix(ncol = 4, nrow = B)
vies  <-  rmse <- matrix(ncol = 4, nrow = L)
for(j in 1:L)
{
  cat("j=",j," ")
  set.seed(123)
  for(i in 1:B)
  {
    cat("i=",i, " ")
    dados     <-  rKwMOE(n[j], a = param[1], b = param[2], pKwMOE = param[3], lambda = param[4])
    head(dados)
    mle[i,]   <-  fitdist(
        dados,
        distr = 'KwMOE',
        method = "mle",
        start = list(
            a = param[1],
            b = param[2],
            pKwMOE = param[3],
            lambda = param[4]
        ),
        lower = c(a=0.001,
                 b=0.001,
                 pKwMOE=-Inf,
                 lambda=0.001),
        upper = c(a=Inf,#Inf,
                  b=Inf,#Inf,
                  pKwMOE=0.98,
                  lambda=Inf)
    )$estimate
  }
  aux         <-   mle - matrix(param, ncol = 4, nrow = B, byrow = T)
  vies[j,]    <-   apply(aux, 2, mean, na.rm = T)
  rmse[j,]    <-   apply(aux ^  2, 2, mean, na.rm = T)
  cat(i, n[j], "\n")
}


x11();
par(mfrow = c(2, 2))
plot(n, vies[,1], type = "b", pch = 15)
plot(n, rmse[,1], type = "b", pch = 15)
plot(n, vies[,2], type = "b", pch = 15)
plot(n, rmse[,2], type = "b", pch = 15)
```

<!-- alpha <- 3; m = ((alpha -1) / alpha) ^ (1 / ( 2 * alpha)) * 4 -->
<!-- abline(v = m, lwd = 3, col = "red") -->

<!-- med <- qnorm(3 / 4) ^ (1 / alpha) * 4 -->
<!-- abline(v = med, lwd = 3, col = "green")   -->

<!-- me <- sqrt(2  ^  (1 / alpha) / pi) * gamma((1 + alpha) / (2 * alpha)) * 4 -->
<!-- abline(v = me, lwd = 3, col = "blue")   -->
<!-- # ################################################################################ -->
<!-- # Vdgenhalf <- Vectorize(dgenhalf, 'alpha') -->
<!-- # ################################################################################ -->
<!-- # x <- seq(0.01, 100, length.out = 1000) -->
<!-- # fx <- dgenhalf(x, theta = 70, alpha = 5) -->
<!-- # #x11();plot(x, fx, type = 'l', col = "blue", lwd = 2) -->
<!-- # fx <- dgenhalf(x, theta = 70, alpha = 4) -->
<!-- # #lines(x, fx, type = 'l', col = "red", lwd = 2) -->
<!-- # ################################################################################ -->
<!-- # fx <- Vdgenhalf(x, theta = 70, alpha = c(2:10)) -->
<!-- # x11(); matplot(x, fx, type = 'l', lty = 1, lwd = 2) -->











<!-- x <- c(0.01, 0.01, 0.02, 0.02, 0.02, 0.03, 0.03, 0.04, 0.05, 0.06, 0.07, 0.07, 0.08, 0.09, 0.09, -->
<!-- 0.10, 0.10, 0.11, 0.11, 0.12, 0.13, 0.18, 0.19, 0.20, 0.23, 0.24, 0.24, 0.29, 0.34, 0.3, -->
<!-- 0.36, 0.38, 0.40, 0.42, 0.43, 0.52, 0.54, 0.56, 0.60, 0.60, 0.63, 0.65, 0.67, 0.68, 0.72, -->
<!-- 0.72, 0.72, 0.73, 0.79, 0.79, 0.80, 0.80, 0.83, 0.85, 0.90, 0.92, 0.95, 0.99, 1.00, 1.01, -->
<!-- 1.02, 1.03, 1.05, 1.10, 1.10, 1.11, 1.15, 1.18, 1.20, 1.29, 1.31, 1.33, 1.34, 1.40, 1.43, -->
<!-- 1.45, 1.50, 1.51, 1.52, 1.53, 1.54, 1.54, 1.55, 1.58, 1.60, 1.63, 1.64, 1.80, 1.80, 1.81, -->
<!-- 2.02, 2.05, 2.14, 2.17, 2.33, 3.03, 3.03, 3.34, 4.20, 4.69, 7.89) -->

<!-- library(fitdistrplus) -->
<!-- fit.genhal  <- fitdist(data = x, distr = 'genhalf', start = list(alpha = 1, theta = 1)) -->
<!-- fit.weibul  <- fitdist(data = x, distr = 'weibull', start = list(shape = 1, scale = 1)) -->
<!-- fit.logn    <- fitdist(data = x, distr = 'lnorm', start = list(meanlog = 1, sdlog = 1)) -->

<!-- x11(); cdfcomp(list(fit.genhal,fit.weibul, fit.logn)) -->